臺灣新北地方法院三重簡易庭民事判決
110年度重簡字第2357號
原      告  良京實業股份有限公司

法定代理人  平川秀一郎

訴訟代理人  蔣青蕓  
被      告  蔡春福  
上列當事人間請求清償借款事件，本院於民國111年2月10日言詞
辯論終結，判決如下：
　　主　    文
一、被告應給付原告新臺幣（下同）121,104元，及自民國95年7
    月26日起至清償日止，按年息13.375％計算之利息，暨1元之
    違約金。
二、原告其餘之訴駁回。
三、訴訟費用由被告負擔。
四、本判決原告勝訴部分得假執行。
　　事實及理由
一、原告起訴主張略以：被告前向臺東區中小企業銀行借款25萬
    元，約定自民國94年1月27日起，共分60期（月）平均攤還
    本息，利率按牌告基準利率計付計算（於被告遲延給付時點
    ，利息為13.375％），未按期攤還本息時，其逾期在6個月以
    內者，按上開利率10％，逾期超過6個月部分，按上開利率20
    ％加計違約金。如有任何一期未如期清償時，自視為全部到
    期。詎被告未履行繳款義務，共欠121,104元及約定之利息
    及違約金未清償。而臺東區中小企業銀行將其對被告之債權
    讓與原告並登報公告。爰依消費借貸契約及債權讓與法律關
    係請求等語，並聲明：被告應給付原告121,104元，及自民
    國95年7月26日起至清償日止，按年息13.375％計算之利息，
    並自民國95年8月27日起至清償日止，其逾期在6個月以內者
    ，依上開利率10％，逾期超過6個月部分，依上開利率20％計
    算之違約金。
二、被告到庭陳述以：確實有借款等語。
三、經查：
　㈠原告主張之事實，業據提出與其所述相符之臺東區中小企業
    銀行授信約定書、債權讓與證明書、放款帳卡資料查詢表、
    民眾日報等件影本為證（本院卷第11至22頁），而被告到庭
    亦不否認確有借款之事實，自堪信原告之主張為真正。
　㈡惟按約定之違約金過高者，法院得減至相當之數額，民法第2
    52 條定有明文。本件原告固主張依臺東區中小企業銀行授
    信約定書之約定請求被告給付自95年7月26日起至清償日止
    之違約金，惟兩造約定之遲延利息按年息13.375％計算，已
    遠較法定遲延利息年息5％或目前一般金融機構信用放款利率
    為高，而違約金之約定，其標準應依一般客觀事實、社會經
    濟狀況，及債務若能如期履行時，債權人可得享受之利益及
    債權人實際損失為衡量，以求公平。本件原告並未證明除利
    息外更有何特別損害，其請求給付違約金，並無收費上限，
    對被告顯失公平，故本院認為原告得請求之違約金應酌減至
    1 元，始為適當。
　㈢是原告依消費借貸契約及債權讓與之法律關係，請求被告給
    付如主文第1項所示金額，為有理由，應予准許，逾此範圍
    則屬無據，應予駁回。
四、本件原告勝訴部分係就民事訴訟法第427條第1項訴訟適用簡
    易程序所為被告敗訴判決，依同法第389條第1項第3款規定
    ，應依職權宣告假執行。
五、訴訟費用負擔之依據：民事訴訟法第79條。
中    華    民    國   111    年    2     月    24    日
                  三重簡易庭  法  官  王凱俐
以上正本係照原本作成。
如不服本判決，應於送達後20日內，向本院提出上訴狀並表明上
訴理由，如於本判決宣示後送達前提起上訴者，應於判決送達後
20日內補提上訴理由書（須附繕本）。
如委任律師提起上訴者，應一併繳納上訴審裁判費。
中    華    民    國   111    年    2     月    24    日
                              書記官  林穎慧